【裁判字號】    95,上訴,2216
【裁判日期】    950817
【裁判案由】    毒品危害防制條例
【裁判全文】
臺灣高等法院刑事判決                95年度上訴字第2216號
上  訴  人  臺灣板橋地方法院檢察署檢察官
被      告  甲○○
上列上訴人因被告違反毒品危害防制條例案件，不服臺灣板橋地
方法院95年度訴字第1027號，中華民國95年5月8日第一審判決（
起訴案號：臺灣板橋地方法院檢察署95年度毒偵字第65號、第91
8號、第1335號），提起上訴，本院判決如下：
    主  文
原判決撤銷。
甲○○連續施用第一級毒品，處有期徒刑捌月。扣案之第一級毒
品海洛因（淨重計零點貳肆公克）沒收銷燬之，包裝袋貳只沒收
。又連續施用第二級毒品，處有期徒刑柒月。扣案之第二級毒品
安非他命（共計毛重壹點陸肆公克）沒收銷燬之，包裝袋貳只、
安非他命吸食器壹組均沒收。應執行有期徒刑壹年貳月。扣案之
第一級毒品海洛因（淨重計零點貳肆公克）、第二級毒品安非他
命（共計毛重壹點陸肆公克）均沒收銷燬之；包裝袋肆只、安非
他命吸食器壹組均沒收。
    事  實
一、甲○○前因施用毒品案件，經臺灣板橋地方法院於民國93年
    9月23日以93年度毒聲字第 1554號裁定送觀察、勒戒後，因
    無繼續施用毒品傾向，於94年 4月15日執行完畢釋放，並經
    臺灣板橋地方院檢察署檢察官於94年 4月19日以94年度毒偵
    緝字第 132號為不起訴處分確定。仍不知悔悟，於觀察、勒
    戒執行完畢釋放後 5年內，再基於概括犯意，於94年11月28
    日22時40分許為警採尿前26小時，在不詳地點，施用第一級
    毒品海洛因1次；復於95年1月25日某時，在臺北縣三重市○
    ○街223號3樓住處（起訴書載為95年 1月26日18時55分許回
    溯26小時內某時點，在不詳地點），以將海洛因摻入香菸內
    點燃後吸用方式，施用第一級毒品海洛因一次。又自94年 5
    月初某日（檢察官起訴書誤載為94年4月15日後之4月間某日
    ）起至95年1月26日凌晨2時許止，在上開住處，連續多次施
    用第二級毒品安非他命。嗣於94年6月2日下午11時許，在臺
    北市○○區○○路67號 1樓，自願接受警方搜索後，經警採
    尿液送驗，始查悉上情。復於94年11月28日21時30分許，在
    上開住處，二度為警查獲。又於94年12月17日上午11時許，
    經警持搜索票至臺北縣三重市○○街223號3樓住處搜索，在
    臥室垃圾筒內查獲第一級毒品海洛因一包（淨重0.01公克，
    包裝重0.19公克）。及至95年1月26日下午2時20分許，復經
    警在上開住處，查獲第一級毒品海洛因二包（淨重計0.23公
    克，包裝重計0.44公克）、第二級毒品安非他命二包（毛重
    計1.64公克）及甲○○所有供施用安非他命用之吸食器一組
    等物。
二、案經臺北市政府警察局萬華分局移送臺灣臺北地方法院檢察
    署呈請臺灣高等法院檢察署檢察長令轉臺灣板橋地方法院檢
    察署檢察官及臺北縣政府警察局三重分局報請暨臺北市政府
    警察局刑事警察大隊移送臺灣板橋地方法院檢察署檢察官偵
    查起訴。
    理  由
一、訊據被告甲○○於原審坦承於94年5月初起至95年1月26日凌
    晨止，連續多次施用第二級毒品安非他命；及於95年 1月25
    日某時，施用第一級毒品海洛因等事實，而被告先後經警查
    獲後，經警採集尿液送請臺灣檢驗科技股份有限公司檢驗結
    果，發現呈嗎啡及安非他命類陽性反應，有臺北市政府警察
    局偵辦毒品案件尿液檢體委驗單二紙、臺北縣政府警察局三
    重分局查獲毒品危害防制條例案件涉嫌人尿液檢體編號對照
    表一紙、臺北縣政府警察局新莊分局偵辦毒品危害防制條例
    案件被移送人姓名代碼對照表及臺灣檢驗科技股份有限公司
    94年6月6日、94年12月15日、95年1月4日、95年2月6日濫用
    藥物尿液檢驗報告在卷可稽。且扣案之白粉 3包，經送請法
    務部調查局鑑驗結果，確含有第一級毒品海洛因成分，其中
    二包淨重計0.23公克、包裝重計0.44公克，另一包淨重0.01
    公克、包裝重0. 19公克，有該局95年2月21日調科壹字第06
    0011103號、95年 3月31日調科壹字第060011485號鑑定通知
    書二紙在卷可考；另查獲之白色晶體二包，經警以聯勤204
    廠製造之煙毒品檢驗Ａ包試劑檢驗結果，確係第二級毒品安
    非他命（毛重計1.64公克），亦有臺北市政府警察局刑事警
    察大隊查獲涉嫌毒品危害防制條例毒品初步檢驗報告在卷為
    憑。足見被告自白上開施用第一級、第二級毒品犯行，確與
    事實相符。
二、被告於94年11月28日22時40分許，經警採尿送驗後，發現呈
    嗎啡及安非他命類陽性反應，有臺北縣政府警察局新莊分局
    偵辦毒品危害防制條例案件被移送人姓名代碼對照表及臺灣
    檢驗科技股份有限公司94年12月15日濫用藥物尿液檢驗報告
    在卷可考。被告於警詢雖僅坦承有施用第二級毒品安非他命
    ，並未供稱有施用第一級毒品海洛因。惟尿液中能否驗出嗎
    啡陽性反應，與其投與量、投與途徑、採尿時間、個人體質
    及檢測方法之靈敏度有關，國外曾有文獻報導注射 6毫克之
    海洛因鹽酸鹽，其代謝物嗎啡之平均可檢出時限約為26小時
    ；另甲基安非他命經口服投與後，約百分之70於24小時內自
    尿中排出，約百分之90於96小時內自尿中排出，由於目前國
    內尿液中甲基安非他命之檢驗僅為鑑定其是否呈陽性反應，
    尚未定其含量，且甲基安非他命成分之檢出與其投與方式、
    投與量、個人體質、採尿時間與檢測儀器之精密度等諸多因
    素有關，因此僅憑尿液中呈甲基安非他命陽性反應，並無法
    確實推算吸食時間距採集時間之長短，惟依上述資料推斷，
    最長可能不會超過 4日即96小時，此經行政院衛生署藥物食
    品檢驗局於81年2月8日以（八一）藥檢壹字第001156號函釋
    明在案。足見被告於於94年11月28日22時40分許，經警採尿
    送驗前26小時內、96小時內，確有施用第一級毒品海洛因、
    第二級毒品安非他命之犯行。
三、被告前因施用毒品案件，經臺灣板橋地方法院於93年 9月23
    日以93年度毒聲字第1554號裁定送觀察、勒戒後，因無繼續
    施用毒品傾向，於94年 4月15日執行完畢釋放，並經臺灣板
    橋地方院檢察署檢察官於94年4月19日以94年度毒偵緝字第1
    32號為不起訴處分確定，有本院被告前案紀錄表及不起訴處
    分書在卷可參。事證明確，被告於觀察、勒戒執行完畢後5
    年內再犯本件施用第一級、第二級毒品之犯行，堪以認定。
四、核被告所為，係犯毒品危害防制條例第10條第 1項之施用第
    一級毒品罪及第 2項之施用第二級毒品罪。被告施用毒品前
    而持有第一級、第二級毒品之低度行為，應為施用毒品之高
    度行為所吸收，均不另論罪。被告行為後，刑法第56條連續
    犯部分業於94年2月2日廢止，並於95年7月1日施行，經比較
    新舊法結果，以舊法較有利於被告，依刑法第2條第1項前段
    規定，仍適用修正前第56條規定，被告先後多次施用第一級
    毒品海洛因及第二級毒品安非他命之犯行，時間緊接，構成
    要件相同，顯均係基於概括犯意為之，均應依修正前刑法第
    56條規定，各以一罪論，並加重其刑；公訴人雖僅就被告於
    95年 1月25日某時施用海洛因犯行提起公訴，然被告其餘施
    用第一級毒品之犯行與起訴論罪部分，有連續犯裁判上一罪
    關係，為起訴效力所及，本院自得一併審理。
五、原審對被告論罪科刑，固非無見。惟被告於94年11月28日22
    時40分許為警採尿前26小時，另有施用第一級毒品海洛因犯
    行（檢察官上訴部分），原審未及一併審理，尚有未洽。又
    被告自94年5月初某日起至95年 1月26日凌晨2時許止，連續
    多次施用第二級毒品安非他命，時間長達半年，被告供承約
    一星期施用一次，次數頻繁，原審量處有期徒刑 5月，尚屬
    過輕。查原審已就被告自94年5月初某日起至95年1月26日凌
    晨 2時許止之連續施用第二級毒品安非他命一併論罪，公訴
    人上訴指稱，原審就被告94年11月28日查獲之施用第二級毒
    品部分，未及併辦，固無理由。惟公訴人指摘原審未及併辦
    被告94年11月28日之施用第一級毒品海洛因犯行．則有理由
    。原判決既有可議，自應由本院撤銷改判。爰審酌被告曾因
    施用毒品經觀察、勒戒後，獲不起訴處分後，猶再犯本案，
    復於多次為警查獲後，一再犯案，情節非輕，及犯後尚能坦
    承犯行等一切情狀，分別量處如主文第 2項所示之刑，並定
    應執行刑。扣案之海洛因3包（其中2包淨重計0.23公克，另
    1包淨重0.01公克）及第二級毒品安非他命 2包（毛重計1.6
    4 公克），係查獲之第一級、第二級毒品，均應依毒品危害
    防制條例第18條第 1項前段規定沒收銷燬之。另扣案包裝第
    一級毒品海洛因及第二級毒品安非他命之包裝袋各 2只，均
    係用於包裹毒品，防其裸露、潮濕，便於攜帶施用；及安非
    他命吸食器一組，均係被告所有供施用毒品所用之物，已據
    被告於原審供明在卷，均應依刑法第38條第1項第2款規定宣
    告沒收；另扣案經警於94年12月17日查獲第一級毒品海洛因
    一包（經送法務部調查局鑑驗結果確為第一級毒品海洛因，
    有該局95年2月21日調科壹字第060011103號鑑定通知書一紙
    在卷可證），被告否認為其所有，亦無證據證明為被告所有
    ，該包裝第一級毒品之包裝袋，自不宣告沒收。
六、被告經合法傳喚，無正當理由不到庭，爰不待其陳述，逕行
    判決。
據上論斷，應依刑事訴訟法第369條第1項前段、第371條、第364
條、第299條第1項前段，毒品危害防制條例第10條第1項、第2項
、第18條第1項前段，刑法第11條前段、第2條第1項前段、修正
前刑法第56條、第51條第5款、第38條第1項第2款，判決如主文
。
本案經檢察官邱美育到庭執行職務。
中    華    民    國    95    年    8     月    17    日
                  刑事第八庭審判長法  官  鄭文肅
                                  法  官  楊炳禎
                                  法  官  陳國文
以上正本證明與原本無異。
施用第一級毒品部分如不服本判決，應於收受送達後十日內向本
院提出上訴書狀，其未敘述上訴之理由者並得於提起上訴後十日
內向本院補提理由書（均須按他造當事人之人數附繕本）。
其餘不得上訴。
                                  書記官  吳素雲
中    華    民    國    95    年    8     月    17    日
附錄：本案論罪科刑法條全文
毒品危害防制條例第10條
施用第一級毒品者，處6月以上5年以下有期徒刑。
施用第二級毒品者，處3年以下有期徒刑。


司法院資訊處製作；財團法人民間司法改革基金會備份。
